【裁判字號】    98,上訴,1427
【裁判日期】    980709
【裁判案由】    毒品危害防制條例
【裁判全文】
臺灣高等法院臺中分院刑事判決        98年度上訴字第1427號
上  訴  人
即  被  告  甲○○
                    現因另案於臺灣臺中監獄執行中
上列上訴人因違反毒品危害防制條例案件，不服臺灣臺中地方法
院九十八年度訴字第一六一五號中華民國九十八年五月二十日第
一審判決（起訴案號：臺灣臺中地方法院檢察署九十八年度毒偵
字第一一六二號），提起上訴，本院判決如下：
    主  文
上訴駁回。
    理  由
一、按不服地方法院之第一審判決而上訴者，須提出上訴書狀，
    並應敘述具體理由，此為上訴必備之程式；其所提出之書狀
    未敘述上訴理由，或僅曾以言詞陳述上訴理由者，均應於上
    訴期間屆滿後二十日內補提理由書於第一審法院；第一審法
    院經形式審查，認逾期未補提上訴理由者，應定期間命補正
    ，逾期未補正者，為上訴不合法律上之程式，應以裁定駁回
    ；倘已提出上訴理由，但所提非屬具體理由者，則由第二審
    法院以上訴不合法律上之程式，判決駁回；以上於刑事訴訟
    法第三百五十條、第三百六十一條、第三百六十二條、第三
    百六十七條定有明文。而所謂「具體理由」，必係依據卷內
    既有訴訟資料或提出新事證，指摘或表明第一審判決有何採
    證認事、用法或量刑等足以影響判決本旨之不當或違法，而
    構成應予撤銷之理由，始克當之；倘僅泛言原判決認定事實
    錯誤、違背法令、量刑失之過重或輕縱，而未依上揭意旨指
    出具體事由，或形式上雖已指出具體事由，然該事由縱使屬
    實，亦不足以認為原判決有何不當或違法者，皆難謂係具體
    理由（最高法院九十七年台上字第八九二號刑事判決意旨參
    照）。
二、經查本案上訴人即被告甲○○（以下簡稱為被告）不服原審
    判決提起上訴，經核其上訴狀所載理由，係以：伊於民國（
    下同）九十七年五月被警查獲施用第一、二級毒品之犯行後
    ，於交保及上訴期間並未終止施用第一、二級毒品之行為，
    故伊其後又被查獲之本案犯行，與伊先前被查獲並經判決確
    定目前正在執行之犯行之間，應有連續犯意或屬集合犯意；
    又伊之本案犯行在被警查獲之後，伊有向檢察官主動供述毒
    品上游及其下手，雖因嗣後遭第三分局幹員破壞行動，以致
    未能破獲，但此並非伊不合作，應可認定伊有自首，並從輕
    量刑等等情詞，上訴指摘原判決對其論罪量刑不當。惟本案
    被告犯罪時間係在九十八年三月十六日及同月十七日，修正
    前刑法第五十六條連續犯之規定已經廢除；另毒品危害防制
    條例第十條第一、二項之施用第一、二級毒品罪並非「集合
    犯」之立法，被告前案於九十七年五月間施用第一、二級毒
    品之犯行，與其本案犯罪時間（即九十八年三月十六日及同
    月十七日）相距達十個月，亦難認屬「集合犯」；被告在原
    審亦未執此置辯，原判決未認定被告本案犯行與其上開前案
    犯行有「連續犯」或「集合犯」之裁判上一罪或實質上一罪
    ，自無不當。再者，本案被告在被警查獲之後，雖有供述毒
    品來源之舉，但因並無破獲之事實，故尚無從依據毒品危害
    防制條例之規定減輕其刑，此部分原判決已敘明其理由，核
    無不當。而被告係因有違反毒品危害防制條例之犯嫌，經警
    持搜索票搜索時，查獲被告非法持有注射針筒、甲基安非他
    命及施用第二級毒品之玻璃球，其後被告才於警訊坦承施用
    第二級毒品，並於警、偵訊均否認其有施用第一級毒品，此
    情有搜索票、搜索扣押筆錄及被告之警、偵訊筆錄在卷可憑
    。被告在檢察官依據尿液檢驗報告起訴之前，並未承認其有
    施用第一級毒品，此部分固無自首可言；即在被告施用第二
    級毒品之犯行部分，因被告在警訊坦承施用第二級毒品之前
    ，業經警員持搜索票查獲其非法持有甲基安非他命及施用第
    二級毒品之玻璃球，由此已堪認定其有施用第二級毒品之重
    嫌，故此後縱使被告有於警訊坦承施用第二級毒品，此部分
    亦僅屬犯罪之自白，而難認合於刑法自首之規定。被告於原
    審亦未辯稱有此自首，故本案原判決並未依據刑法自首之規
    定減輕其刑，亦無任何不當。此外，本案被告有多次施用毒
    品之前科，又有累犯應加重其刑之法定事由，原判決審酌被
    告之素行、歷經觀察勒戒及強制戒治均不能戒除毒品、本案
    施用毒品之情節、所生危害及其犯罪後之態度等一切犯罪情
    狀，而就其所犯施用第一、二級毒品罪，分處有期徒刑一年
    三月及七月，並依法定其應執行刑為有期徒刑一年八月，亦
    無量刑過重之不當。綜上，本案被告之上訴意旨並未依據卷
    內既有訴訟資料或提出新事證，指摘或表明第一審判決有何
    採證認事、用法或量刑等足以影響判決本旨之不當或違法，
    仍以上開陳詞指摘原判決對其論罪科刑不當而提起上訴，依
    其所提出之上訴理由尚不足以認為原判決有何不當或違法，
    顯非屬具體理由，核之上揭說明，應認其上訴違背法律上之
    程式，應予以駁回，並不經言詞辯論為之。
三、爰依刑事訴訟法第三百六十七條前段、第三百七十二條判決
    如主文。
中    華    民    國    98    年    7     月    9     日
            刑事第三庭   審判長法  官   王  增  瑜
                               法  官   梁  堯  銘
                               法  官   廖  柏  基
以上正本證明與原本無異。
施用第一級毒品部分得上訴。
施用第二級毒品部分不得上訴。
如不服本判決應於收受送達後十日內向本院提出上訴書狀，其未
敘述上訴之理由者，並得於提起上訴後十日內向本院補提理由書（
均須按他造當事人之人數附繕本）「切勿逕送上級法院」。
                               書記官   曾  煜  智
中    華    民    國    98    年    7     月    9     日


司法院資訊處製作；財團法人民間司法改革基金會備份。
